【裁判字號】    99,易,109
【裁判日期】    990329
【裁判案由】    竊盜
【裁判全文】
臺灣屏東地方法院刑事判決               99年度易字第109號
公  訴  人  臺灣屏東地方法院檢察署檢察官
被      告  乙○○
            癸○○
上列被告因竊盜等案件，經檢察官提起公訴（98年度偵字第7894
號），被告於準備程序中就被訴事實為有罪陳述，經本院告知簡
式審判程序之旨，並聽取當事人意見後，本院合議庭裁定由受命
法官獨任依簡式審判程序審理，判決如下：
    主  文
乙○○犯如附表所示之罪，各處如附表所示之刑。應執行有期徒
刑年貳月。扣案T 型板手壹支沒收。
癸○○犯如附表所示之罪，各處如附表所示之刑。應執行有期徒
刑貳年拾月。扣案T 型板手壹支沒收。
    事  實
一、乙○○前於民國95年間，因詐欺案件，經臺灣高雄地方法院
    以95年度簡字第5024號判處有期徒刑3 月確定，並於96年3
    月2 日執行完畢。詎其仍不知戒慎，竟與董世偉（偵查中）
    、「嘉賢」、「阿明」（真實姓名年籍均不詳之成年人）共
    同基於意圖為自己不法所有之竊盜犯意聯絡，於附表編號8
    所示時間、地點，以該編號所示方法遂行竊盜；又與癸○○
    、董世偉共同基於意圖為自己不法所有之竊盜犯意聯絡，分
    別於附表編號2 、3 、5 所示時間、地點，以各該編號所示
    方法遂行竊盜；又與癸○○共同基於意圖為自己不法所有之
    竊盜犯意聯絡，分別於附表編號1 、4 、6 、7 、9 所示時
    間、地點，以各該編號所示方法遂行竊盜（原起訴書共犯結
    構記載不明，經公訴人以99年度蒞字第775 號補充理由書及
    於本院99年3 月15日審判期日當庭確認如上）。嗣被害人發
    覺失竊後報案處理，始為警循線查獲。
二、案經屏東縣政府警察局恆春分局報告臺灣屏東地方法院檢察
    署檢察官偵查起訴。
    理  由
一、本件係依刑事訴訟法第273 條之1 第1 項行簡式審判程序，
    其證據調查依同法第273 條之2 所定原不受審判外陳述排除
    之限制；又被告2 人對於卷內各項證據亦不爭執證據能力，
    復無事證顯示有何違法取得或類此瑕疵之情，故卷內所列各
    項證據，自均有證據能力，合先敘明。
二、上揭犯罪事實，業據被告2 人全數坦承不諱，並有附表所示
    人證、物證可資佐證，以及偵查報告所示員警查獲經過附卷
    足稽（見警卷第3 頁）。是認被告2 人之自白與事實相合，
    堪予採信，從而本件罪證明確，其等犯行洵可認定，應依法
    論科。
三、按刑法第321 條第1 項第3 款之加重竊盜罪，係以行為人攜
    帶兇器竊盜為其加重條件，此所謂兇器，並無種類限制，凡
    客觀上足對人之生命、身體、安全構成威脅，具有危險性之
    器物均屬之，且祇須行竊時攜帶此種具有危險性之兇器為已
    足，並不以攜帶之初有行兇意圖為必要（最高法院79年台上
    字第5253號判例意旨參照）。本件被告為竊盜犯行時攜用之
    T 型板手，係質地堅硬之金屬物品，持之揮舞足對人之生命
    、身體、安全構成威脅，在客觀上顯然具有危險性，屬兇器
    無疑。另被告癸○○、共犯董世偉、「嘉賢」、「阿明」既
    與被告乙○○謀同遂行竊盜（參與情形詳附表所示），並擔
    任實施竊取時之把風工作，業經被告癸○○、乙○○供承明
    確（見警卷第20-23 頁、偵卷第12、47頁），是認被告癸○
    ○、共犯董世偉、「嘉賢」、「阿明」自係共同參與竊盜犯
    行，核屬分擔犯罪行為之一部，應計入結夥人數之內（最高
    法院95年度台上字第3886號判決所示意旨可參）。
四、核被告乙○○所為，關於附表編號2 、3 、5 、8 部分，係
    犯刑法第321 條第1 項第3 、4 款之加重竊盜罪，關於附表
    編號1 、4 、6 、7 、9 部分，係犯刑法第321 條第1 項第
    3 款之加重竊盜罪。被告乙○○於附表編號8 所為，與共犯
    董世偉、「嘉賢」、「阿明」有犯意聯絡和行為分擔，於附
    表編號2 、3 、5 所為，與被告癸○○、共犯董世偉有犯意
    聯絡和行為分擔，於附表編號1 、4 、6 、7 、9 所為，與
    被告癸○○有犯意聯絡和行為分擔，均為共同正犯。被告乙
    ○○所犯上開9 罪間，犯意個別、行為互殊，應分論併罰。
    被告乙○○曾受如事實欄所載判刑執行等情，有前案紀錄表
    、刑案資料查註紀錄表各1 份為憑，其於徒刑執行完畢後，
    5 年內故意再犯本件有期徒刑以上之各罪，為累犯，均應依
    刑法第47條第1 項加重刑度。爰審酌被告乙○○已有公共危
    險、違反動產擔保交易法、詐欺等前科，屢受判刑、執行，
    素行不佳，有上開前案紀錄資料可考，然其歷經司法程序，
    竟復犯下本案，顯見未能收得警惕；再被告乙○○正值青壯
    ，非無謀生能力，詎不思以正當手段賺取所需，而起意行竊
    為謀財之道，犯罪動機可議；又被告乙○○犯下本件數起竊
    案、盜取之物頗多，非但侵害他人財產法益，更造成車主失
    竊後生活利用上困擾，犯罪結果影響匪淺；惟念及被告乙○
    ○始終自白己身罪行不諱，犯後態度非劣等一切情狀，各量
    處如主文所示之刑，併依法定應執行刑，以資懲儆。
五、核被告癸○○所為，關於附表編號2 、3 、5 部分，係犯刑
    法第321 條第1 項第3 、4 款之加重竊盜罪，關於附表編號
    1 、4 、6 、7 、9 部分，係犯刑法第321 條第1 項第3 款
    之加重竊盜罪。被告癸○○於附表編號2 、3 、5 所為，與
    被告乙○○、共犯董世偉有犯意聯絡和行為分擔，於附表編
    號1 、4 、6 、7 、9 所為，與被告乙○○有犯意聯絡和行
    為分擔，均為共同正犯。被告癸○○所犯上開8 罪間，犯意
    個別、行為互殊，應分論併罰。爰審酌被告癸○○已有竊盜
    、詐欺等前科，屢受判處拘役、執行刑罰，素行不佳，有前
    案紀錄表、刑案資料查註紀錄表各1 份可考，然其歷經司法
    程序，竟復犯下本案，顯見未能收得警惕；再被告癸○○正
    值青壯，非無謀生能力，詎不思以正當手段賺取所需，而起
    意行竊為謀財之道，犯罪動機可議；又被告癸○○犯下本件
    數起竊案、盜取之物頗多，非但侵害他人財產法益，更造成
    車主失竊後生活利用上困擾，犯罪結果影響匪淺；惟念及被
    告癸○○始終自白己身罪行不諱，犯後態度非劣等一切情狀
    ，各量處如主文所示之刑，併依法定應執行刑，以資懲儆。
六、末按共同正犯因相互間利用彼此行為，以遂行其等犯意之實
    現，本於責任共同原則，對於共犯自均應為沒收之諭知（最
    高法院91年度台上字第5583號、89年度台上字第6946號判決
    意旨參照）。扣案T 型板手1 支，被告乙○○自承為其所有
    並供本件行竊時使用（見警卷第10頁以下），爰依刑法第38
    條第1 項第2 款對被告2 人均宣告沒收。
據上論斷，應依刑事訴訟法第273 條之1 第1 項、第299 條第1
項前段，刑法第28條、第321 條第1 項第3 款、第4 款、第47條
第1 項、第51條第5 款、第38條第1 項第2 款，判決如主文。
本案經檢察官曾士哲到庭執行職務
中    華    民    國    99    年    3     月    29    日
                  刑事第四庭    法  官  江振源
以上正本證明與原本無異
如不服本判決，應於判決送達後10日內向本院提出上訴書狀（應
附繕本），其未敘述上訴理由者，應於上訴期間屆滿後20日內補
提理由書狀於本院，上訴於臺灣高等法院高雄分院。
中    華    民    國    99    年     3    月    30    日
                                書記官  潘豐益
附錄本判決論罪科刑法條：
刑法第321條
犯竊盜罪而有左列情形之一者，處六月以上、五年以下有期徒刑
：
一、於夜間侵入住宅或有人居住之建築物、船艦或隱匿其內而犯
    之者。
二、毀越門扇、牆垣或其他安全設備而犯之者。
三、攜帶兇器而犯之者。
四、結夥三人以上而犯之者。
五、乘火災、水災或其他災害之際而犯之者。
六、在車站或埠頭而犯之者。
前項之未遂犯罰之。
附表：
┌─┬────┬─────────┬─────────┬────────┐
│編│犯罪時間│犯罪方法          │證據              │論罪科刑        │
│號│、地點  │                  │                  │                │
├─┼────┼─────────┼─────────┼────────┤
│1 │98年8 月│推由癸○○在場把風│被告乙○○之供述、│乙○○共同犯攜帶│
│  │25日17時│，乙○○則以其所有│被告癸○○之供述、│兇器竊盜罪，累犯│
│  │10分許，│客觀上足對人之生命│證人己○○之證述、│，處有期徒刑拾月│
│  │在高雄市│、身體、安全構成威│贓物認領保管單、車│。扣案T型板手壹 │
│  │前鎮區民│脅，具有危險性之T │輛協尋電腦輸入單、│支沒收。        │
│  │權二路與│型板手1支，撬開車 │查獲採證照片（警卷│癸○○共同犯攜帶│
│  │衡山街口│門、啟動電門而共同│第12頁反面、第20頁│兇器竊盜罪，處有│
│  │。      │竊取己○○所有置於│反面、第38、85、94│期徒刑玖月。扣案│
│  │        │該處之車牌號碼3857│、113 、126 頁，偵│T型板手壹支沒收 │
│  │        │-PX號自小客車得逞 │卷第14、47頁）。  │。              │
│  │        │。                │                  │                │
├─┼────┼─────────┼─────────┼────────┤
│2 │98年9 月│推由癸○○、董世偉│被告乙○○之供述、│乙○○犯刑法第三│
│  │12日7 時│在場把風，乙○○則│被告癸○○之供述、│百二十一條第一項│
│  │許，在屏│以上開T 型板手1支 │證人甲○○之證述、│第三款、第四款之│
│  │東縣恆春│，撬開車門、啟動電│贓物認領保管單、車│竊盜罪，累犯，處│
│  │鎮○○路│門而共同竊取甲○○│輛協尋電腦輸入單、│有期徒刑拾月。扣│
│  │段。    │所有置於該處之車牌│查獲採證照片（警卷│案T型板手壹支沒 │
│  │        │號碼8020-LH 號自小│第13、21、40、86、│收。            │
│  │        │客車得逞。        │95、113 、119 、12│癸○○犯刑法第三│
│  │        │                  │5 、129 頁，偵卷第│百二十一條第一項│
│  │        │                  │14、47頁）。      │第三款、第四款之│
│  │        │                  │                  │竊盜罪，處有期徒│
│  │        │                  │                  │刑玖月。扣案T型 │
│  │        │                  │                  │板手壹支沒收。  │
├─┼────┼─────────┼─────────┼────────┤
│3 │98年9 月│推由癸○○、董世偉│被告乙○○之供述、│乙○○犯刑法第三│
│  │12日9 時│在場把風，乙○○則│被告癸○○之供述、│百二十一條第一項│
│  │許，在屏│以上開T 型板手1支 │員警工作紀錄簿、查│第三款、第四款之│
│  │東縣恆春│，撬開車門、啟動電│獲採證照片、公務電│竊盜罪，累犯，處│
│  │鎮○○路│門而共同竊取戊○○│話紀錄（警卷第13、│有期徒刑拾月。扣│
│  │段。    │所有置於該處之車牌│21 、45 、113 、11│案T型板手壹支沒 │
│  │        │號碼5035-XJ 號自小│7 、125 、129 頁，│收。            │
│  │        │客車得逞。        │偵卷第14、47頁，本│癸○○犯刑法第三│
│  │        │                  │院卷第30頁）。    │百二十一條第一項│
│  │        │                  │                  │第三款、第四款之│
│  │        │                  │                  │竊盜罪，處有期徒│
│  │        │                  │                  │刑玖月。扣案T型 │
│  │        │                  │                  │板手壹支沒收。  │
├─┼────┼─────────┼─────────┼────────┤
│4 │98年9 月│推由癸○○在場把風│被告乙○○之供述、│乙○○共同犯攜帶│
│  │13日12時│，乙○○則以上開T │被告癸○○之供述、│兇器竊盜罪，累犯│
│  │許，在屏│型板手1 支，撬開車│證人丁○○之證述、│，處有期徒刑拾月│
│  │東縣恆春│門、啟動電門而共同│贓物認領保管單、車│。扣案T型板手壹 │
│  │鎮○○路│竊取丁○○所有置於│輛協尋電腦輸入單、│支沒收。        │
│  │文化巷一│該處之車牌號碼2529│查獲採證照片（警卷│癸○○共同犯攜帶│
│  │帶。    │-KS 號自小客車得逞│第13頁反面、第21頁│兇器竊盜罪，處有│
│  │        │。                │反面、第49、88、97│期徒刑玖月。扣案│
│  │        │                  │、113 、118 、123 │T型板手壹支沒收 │
│  │        │                  │頁，偵卷第14、47頁│。              │
│  │        │                  │）。              │                │
├─┼────┼─────────┼─────────┼────────┤
│5 │編號4 行│推由癸○○、董世偉│被告乙○○之供述、│乙○○犯刑法第三│
│  │為後之98│在場把風，乙○○則│被告癸○○之供述、│百二十一條第一項│
│  │年9 月13│以上開T 型板手1支 │證人辛○○之證述、│第三款、第四款之│
│  │日12時許│，撬開車門、啟動電│贓物認領保管單、車│竊盜罪，累犯，處│
│  │，在屏東│門而共同竊取辛○○│輛協尋電腦輸入單、│有期徒刑拾月。扣│
│  │縣滿州鄉│所有置於該處之車牌│查獲採證照片（警卷│案T型板手壹支沒 │
│  │茶山路段│號碼6868-WT 號自小│第13頁反面、第21頁│收。            │
│  │。      │客車得逞。        │反面、第53、89、98│癸○○犯刑法第三│
│  │        │                  │、113 、120 、123 │百二十一條第一項│
│  │        │                  │頁，偵卷第14、47頁│第三款、第四款之│
│  │        │                  │）。              │竊盜罪，處有期徒│
│  │        │                  │                  │刑玖月。扣案T型 │
│  │        │                  │                  │板手壹支沒收。  │
├─┼────┼─────────┼─────────┼────────┤
│6 │98年9 月│推由癸○○在場把風│被告乙○○之供述、│乙○○共同犯攜帶│
│  │15日2 時│，乙○○則以上開T │被告癸○○之供述、│兇器竊盜罪，累犯│
│  │許，在高│型板手1 支，撬開車│證人庚○○之證述、│，處有期徒刑拾月│
│  │雄市小港│門、啟動電門而共同│贓物認領保管單、車│。扣案T型板手壹 │
│  │區○○街│竊取庚○○所有置於│輛協尋電腦輸入單、│支沒收。        │
│  │33號附近│該處之車牌號碼9911│查獲採證照片（警卷│癸○○共同犯攜帶│
│  │。      │-MB 號自小客車得逞│第14頁反面、第22、│兇器竊盜罪，處有│
│  │        │。                │56、90、99、113 、│期徒刑玖月。扣案│
│  │        │                  │122 頁，偵卷第14、│T型板手壹支沒收 │
│  │        │                  │47頁）。          │。              │
├─┼────┼─────────┼─────────┼────────┤
│7 │98年9 月│推由癸○○在場把風│被告乙○○之供述、│乙○○共同犯攜帶│
│  │16日9 時│，乙○○則以上開T │被告癸○○之供述、│兇器竊盜罪，累犯│
│  │許，在高│型板手1 支，撬開車│證人壬○○之證述、│，處有期徒刑拾月│
│  │雄縣大寮│門、啟動電門而共同│贓物認領保管單、車│。扣案T型板手壹 │
│  │鄉○○路│竊取壬○○所有置於│輛協尋電腦輸入單、│支沒收。        │
│  │86之41號│該處之車牌號碼ZX-5│查獲採證照片（警卷│癸○○共同犯攜帶│
│  │附近。  │892 號自小客車得逞│第14頁反面、第22、│兇器竊盜罪，處有│
│  │        │。                │58、91、100 、113 │期徒刑玖月。扣案│
│  │        │                  │、121 頁，偵卷第14│T型板手壹支沒收 │
│  │        │                  │、47頁）。        │。              │
├─┼────┼─────────┼─────────┼────────┤
│8 │98年9 月│推由董世偉、「嘉賢│被告乙○○之供述、│乙○○犯刑法第三│
│  │22日3 時│」、「阿明」在場把│證人子○○之證述、│百二十一條第一項│
│  │15分許，│風，乙○○則以上開│贓物認領保管單、失│第三款、第四款之│
│  │在屏東縣│T 型板手1 支，撬開│車唯讀案件基本資料│竊盜罪，累犯，處│
│  │車城鄉保│鎖頭、啟動電門而共│、監視錄影畫面翻拍│有期徒刑拾月。扣│
│  │力路6 之│同竊取子○○所有置│照片、查獲採證照片│案T型板手壹支沒 │
│  │52號附近│於該處之車牌號碼28│（警卷第16頁反面、│收。            │
│  │。      │9-CTK 號重型機車得│第60、92、101 、11│                │
│  │        │逞。              │0 、113 頁，偵卷第│                │
│  │        │                  │12、47頁）。      │                │
├─┼────┼─────────┼─────────┼────────┤
│9 │98年10月│推由癸○○在場把風│被告乙○○之供述、│乙○○共同犯攜帶│
│  │13日4 時│，乙○○則以上開T │被告癸○○之供述、│兇器竊盜罪，累犯│
│  │許，在屏│型板手1 支，撬開車│證人丙○○之證述、│，處有期徒刑拾月│
│  │東縣恆春│門、啟動電門而共同│贓物認領保管單、車│。扣案T型板手壹 │
│  │鎮○○路│竊取丙○○所有置於│輛協尋電腦輸入單、│支沒收。        │
│  │102 巷6 │該處之車牌號碼3799│查獲採證照片（警卷│癸○○共同犯攜帶│
│  │號附近。│-PU 號自小客車得逞│第15頁、第22頁反面│兇器竊盜罪，處有│
│  │        │。                │、第63、93、103 、│期徒刑玖月。扣案│
│  │        │                  │113 、115-116 、12│T型板手壹支沒收 │
│  │        │                  │4 頁，偵卷第14、47│。              │
│  │        │                  │頁）。            │                │
└─┴────┴─────────┴─────────┴────────┘

司法院資訊處製作；財團法人民間司法改革基金會備份。
